# 计提营业税时直接冲减投资收益

提问人：iamdk1988 时间：2014-01-16 15:38:47
请教陈版及各路大神，企业一般在计提营业税及相关税费时借记营业税金及附加，贷记应交税费-营业税等；但我现在审到一家单位，这家单位 2013 年减少了注册资本，且依靠卖出其持有的一定量上市公司股票取得的现金作为支付减资股东的对价，在减少注册资本过程由税务局核定应该缴纳一定的营业税，这时企业借记投资收益，贷记应交税费-营业税等。请问这样做法是否正确？如正确依据在哪？

回答人：chenyiwei
请注意区分：此处核定征收的营业税是否针对其出售金融商品（上市公司股票）的交易行为？如果是，则把这部分营业税作为对投资收益的调整是恰当的。支付减资款并减少注册资本和实收资本的行为本身不涉及营业税。